臺灣高等法院民事判決　八十九年度訴字第一四六號
　　　原　　　告　甲○○
　　　　　　　　　乙○○○
　　　　　　　　　丙○○
　　　　　　　　　丁○○
　　　被　　　告　戊○○
　　　　　　　　　新竹汽車客運股份有限公司
　　　法定代理人　周介石
右當事人間因請求侵權行為損害賠償事件，經本院刑事庭裁定移送前來，本院判決如
左︰
    主    文
原告之訴及假執行之聲請均駁回。
訴訟費用由原告負擔。
    事    實
甲、原告方面：
一、聲明：
  (一)被告等應連帶給付原告乙○○○新台幣（下同）一百五十八萬零二百八十八元及
    自起訴狀繕本送達之翌日起至清償日止按年息百分之五計算之利息。
  (二)被告等應連帶給付原告甲○○、丙○○、丁○○各一百萬元及自本起訴狀繕本送
    達之翌日起至清償日止按年息百分之五計算之利息。
  (三)願供擔保請准宣告假執行。
二、陳述：
  (一)本件被告戊○○過失侵害被害人王金沅生命權之事實，業經台灣高等法院以八十
    九年交上訴字第五十五號刑事判決，以業務過失致死罪判處被告戊○○有期徒刑
    三月在案，故被告侵權責任明確。
  (二)被告戊○○先則不按規定位置停車，違反道路交通安全規則第一一一條第一項第
    四款及管理處罰條例第五十六條第一項第五款及第九款之規定，繼又於起步時未
    注意前後左右之狀況，甫啟動時車身觸及被害人，造成被害人因此連車帶人倒地
    傷重致死，違反道路交通安全規則第八十九條第四項之規定，故被告戊○○上開
    駕駛行為，違反民法第一百八十四條第二項之規定，構成侵權行為。原告乙○○
    ○係被害人之配偶，原告甲○○、丙○○、丁○○係被害人之子，今被告駕車不
    慎，致被害人車毀人亡，自應民法第一百八十四條第一項、第二項、第一百九十
    二條第一項及第二項、第一百九十四條規定，對原告負侵權行為損害賠償責任。
    本件被告戊○○與另一被告新竹汽車客運股份有限公司具有僱傭關係，被告戊○
    ○於執行職務時發生侵權行為，被告新竹汽車客運股份有限公司應依民法第一百
    八十八條規定，與被告戊○○連帶負損害賠償責任。
  (三)請求賠償之範圍：
    1.原告乙○○○部分：
      (1)殥葬費、醫療費用部分：
        原告乙○○○就其配偶之死亡，支出殯葬費三十九萬二千二百五十元、醫療
        費用四千一百六十六元。
      (2)扶養費之部分：
        被害人王金沅為原告乙○○○之扶養義務人，依民法第一千一百一十六條之
        一規定，請求被告等連帶給付扶養費一十八萬三千八百七十二元，計算如下
        ：
        Ａ被害人王金沅死亡時 (八十八年一月廿九日)，年齡六十七歲，依八十五
          年台灣地區簡易生命表仍有十三．六二年之平均餘命，以十三年核計，而
          原告乙○○○於被害人死亡時，年齡五十歲，依八十五年台灣地區簡易生
          命表仍有三○．二一歲，故原告乙○○○可受被害人扶養年限十三年。
        Ｂ以八十八年度扶養親屬寬減額七萬二千元及霍夫曼計算法，核計原告王徐
          秀鳳之扶養費為：72,000*10.215111=735,487.992(元)。
        Ｃ原告乙○○○共有三名子女，故王金沅應與子女共同負擔原告乙○○○四
          分之一之扶養費為： 73,548.992*1/4=183,872(元)。
      (3)慰撫金之部分：
      　原告乙○○○與被害人夫妻結褵數十年，被害人不幸車禍死亡，原告乙○○
        ○悲痛逾恒，爰請求被告等連帶給付慰撫金一百萬元。
    2.原告甲○○、丙○○、丁○○慰撫金部分：
      因被告之過失行為，造成原告甲○○、丙○○、丁○○之父死亡，原告痛失所
      怙，故被告應連帶給付原告甲○○、丙○○、王慧捐精神慰撫金一百萬元。
三、證據：提出相驗屍體證明書、戶籍謄本、身份證、喪葬費用明細、房屋預定買賣
    契約書、臺灣土地銀行中壢分行放款交易明細查詢表、土地所有權狀、第一商業
    銀行房屋擔保借款繳息清單等影本各乙件、收據影本八件、戶口名簿影本二件、
    安泰銀行還款繳息資料卡影本四件為證。
乙、被告方面：
一、聲明：
  (一)原告之訴及假執行之聲請均駁回。
  (二)如為不利於被告之判決，請准供擔保免為假執行。
二、陳述：
  (一)被告戊○○並無侵權行為，應無損害賠償責任可言
    被告戊○○車（以下簡稱羅車）停車三十秒，實係因前方堵車，而循序跟隨前車
    於「外側快車道」上暫時停車，前車起動向前行駛，羅車即跟隨起動向前行駛，
    羅車係於車陣中跟隨前車停駛。羅車並無違規佔用部分慢車道及部分快車道臨時
    停車情事，羅車係因前行車受阻而跟隨前車循序停車，而非不依規定停車上下客
    。
  (二)被害人之機車係後方來車，本應與前行車「保持適當之間距」，惟被害人顯未與
    在前之羅車保持適當之安全間隔及距離，且係從高於其所騎乘機車高度之公車之
    後方右側橫向竄出。果因而肇事死亡，其亦係被害人自己之過失所造成，其與戊
    ○○無關。
　(三)退步言，戊○○果有過失，其亦屬極輕微之過失，其責任應在百分之十以下，應
    請依過失相抵之原則減輕被告之賠償。
  (四)原告請求未合之部分：
    1.有關殯葬費三九二、二五０元部分：
    　(1)安置祿位之九五、０００元其非屬殯葬費用，不得請求賠償。
      (2)有關二九七、二五０元葬儀社之治喪費部分，其中之筵席三０、０００元、
        電子琴、孝女團八、０００元、毛巾七、二００元、金銀紙箔香炮、私錢、
        庫錢一五、０００元、靈屋（含金童、玉女）一０、０００元、花圈二、五
        ００元、花藍三、六００元、五牲四、五００元、清酒六０元、香煙一、０
        ００元、禮簿、簽名簿九０元、簽字筆五０元等，均非屬喪葬之必要費用，
        應剔除之。
    2.有關醫藥費用四、一六六元部分：
      原告提出之收據五紙金額僅為三、三二六元，且其中一、六００元為文件費，
      其非醫藥費用之支出，應請剔除。
    3.乙○○○請求一八三、八七二元扶養費部分：
      查王金沅於八十八年一月廿九日死亡時，已達六十七歲，其屬退休之人，亦無
      具體之生產，應無法扶養其年為五十歲之配偶乙○○○。依乙○○○八十六年
      度未申報核定之綜合所得稅核定通知書載明乙○○○八十六年之總收入為三六
      ０、三八七元，而其配偶王金沅則完全無任何收入。再附乙○○○八十七年度
      綜合所得稅結算申報書載明納稅義務人為乙○○○，其所得總額為一五０、二
      八六元，其配偶王金沅部分則未申報，亦未有任何收入之記載，足證王金沅實
      係受乙○○○扶養之人。故乙○○○本項請求，顯然無據。退步言，乙○○○
      又非無生產能力，更非「不能維持生活」，其為扶養費之請求，顯無理由。
    4.有關慰藉金之請求各一百萬元部分：被害人年事已達六十七高齡，且平鎮市壢
      新醫院急診室稱其曾發生腦部受傷出血，有中風腦溢血的情況跌倒情事，事後
      被害人家屬隨即將被害人轉院到「較小」之華陽醫院，未作積極之診療，似此
      均非常情可得解釋。故原告請求給付慰撫金各一百萬元顯屬過高，應請核減。
  (五)原告已依強制汽車保險法規定獲得一二０萬元之賠償，如鈞院認被告有過失應負
    賠償責任，亦請於過失相抵後，依法扣除一二０萬元已獲賠償部分之金額。
三、證據：提出王金沅、乙○○○、甲○○之綜合所得稅申報資料及財產總歸戶資料
    等影本各乙件為證。
丙、本院依職權向最高法院調閱本院八十九年度交上字第五十五號戊○○業務過失致
    死案全卷；並向財政部財稅資料中心函查乙○○○、甲○○、丙○○、丁○○等
    之財產資料、向財政部臺灣省北區國稅局中壢稽徵所函查王金沅、乙○○○、甲
    ○○之綜合所得稅申報資料、向財政部台北市國稅局函查戊○○所得稅申報資料
    。
    理    由
一、原告起訴主張：被告戊○○駕車違反道路交通安全規則第一一一條第一項第四款
    、第八十九條第四項規定、管理處罰條例第五十六條第一項第五款及第九款之規
    定，造成被害人王金沅因此連車帶人倒地傷重致死，自構成侵權行為。又被告戊
    ○○係被告新竹汽車客運股份有限公司之僱用人，被告戊○○於執行職務時發生
    侵權行為，被告新竹汽車客運股份有限公司應與被告戊○○連帶負損害賠償責任
    。本件原告乙○○○及甲○○、丙○○、丁○○等分別係被害人之配偶及子女，
    爰依民法第一百八十四條第一項、第二項、第一百八十八條、第一百九十二條第
    一項、第二項、第一百九十四條之規定，請求被告等連帶給付乙○○○殯葬費、
    醫療費用、扶養費、慰撫金等合計一百五十八萬零二百八十八元及其法定遲延利
    息；連帶給付原告甲○○、丙○○、丁○○等慰撫金各一百萬元其法定遲延利息
    等語。
二、被告則以：被告戊○○並無侵權行為，應無損害賠償責任可言。退步言，戊○○
    果有過失，其責任應在百分之十以下，應依過失相抵原則減輕被告之賠償。又原
    告乙○○○請求之殯葬費、醫藥費用中非屬必要費用者，應剔除之；乙○○○請
    求之扶養費部分顯屬無據，不應准許。原告甲○○、丙○○、丁○○請求之慰藉
    金各一百萬元部分，顯屬過高，應予核減。原告已依強制汽車保險法規定獲得一
    二０萬元之賠償，故縱認被告應負賠償責任，亦應扣除一二０萬元已獲賠償部分
    之金額等語，資為抗辯。
三、得心證之理由：
  (一)按當事人主張有利於己之事實者，就其事實有舉證之責任，民事訴訟法第二百七
    十七條前段定有明文。又「民事訴訟如係由原告主張權利者，應先由原告負舉證
    之責，若原告先不能舉證，以證實自己主張之事實為真實，則被告就其抗辯事實
    即令不能舉證，或其所舉證據尚有疪累，亦應駁回原告之請求。」最高法院十七
    年上字第九一七號亦著有判例，可資參照。本件原告主張被告戊○○駕駛新竹客
    運大客車，因故意過失將原告之被繼承人王金沅撞傷致死，原告乃依侵權行為法
    律關係訴請被告連帶負損害賠償責任云云，然為被告所否認，則原告就戊○○有
    何故意或過失之行為，自應負舉證責任。
  (二)復按「刑事訴訟法第五百零四條（舊）所謂，應以刑事判決所認定之事實為據者
    ，係指附帶民事訴訟之判決而言，如附帶民事訴訟經移送於民事庭後，即為獨立
    民事訴訟，其裁判不受刑事判決認定事實之拘束。」又「刑事判決所為事實之認
    定，於為獨立民事訴訟之裁判時本不受其拘束，原審斟酌全辯論意旨及調查證據
    之結果，依自由心證為與刑事判決相異之認定，不得謂為違法。」最高法院四十
    八年度台上字第七一三號、二十九年上字第一六四０號分別著有判例。查本件原
    告甲○○前曾對被告戊○○自訴犯有過失致死犯行，台灣桃園地方法院以八十八
    年度自字第一七六號判決被告戊○○無罪，自訴人甲○○不服提起上訴，並提起
    本件附帶民事訴訟，本院刑事庭裁定移送民事庭審理，另就刑事部分則改判戊○
    ○有罪，諭知「戊○○從事業務之人，因業務上之過失，處有期徒刑三月」，被
    告戊○○不服，復提起上訴，該刑事案目前仍在三審審理中，尚未確定，此業經
    本院調取該刑事案卷（即本院八十九年交上字第五五號卷）核閱屬實。惟依前開
    判例意旨，本件民事訴訟對於被告戊○○之駕駛行為有無故意或過失，自得為獨
    立之認定，而不受上開刑事判決之拘束。
  (三)原告主張，其被繼承人王金沅於民國八十八年一月二十七日上午十時五十分許，
    騎乘車號ＱＡＩ－０五一號重型機車，行經桃園縣平鎮市○○路○段一六九號前
    ，發生行車事故被撞致死之事實，業據原告提出工金沅相驗屍體證明書及戶籍謄
    本等件為證，並為被告所不爭執，此部分應認原告之主張為真實。惟被告則否認
    被害人王金沅之機車，係受被告戊○○之大客車擦撞，而致摔倒死亡，是本件應
    審酌者厥為：(1)戊○○所駕駛之大客車究竟有無擦撞或碰撞到王金沅或其騎乘之
    機車？(2)被告戊○○有無過失？茲分別說明如后：
  (四)按原告主張被告戊○○有過失之侵權行為，依其於前開自訴案中之指摘，無非係
    以證人張威強之證述，及道路交通事故調查報告表、診斷證明書及中華民國交通
    事故鑑定技術研究學會鑑定報告等，為其主要論據。惟查：
    1.本件車禍地點係在桃園縣平鎮市○○路○段一六九號前之省道，系爭地點距後
      方公車站牌約四十九．二公尺，距前方水利會站牌即被告被攔截最後停車之站
      牌約二百公尺，即二站牌間距離約二百四十九．二公尺，此有檢察官勘驗筆錄
      一紙在卷可稽（見台灣桃園地方法院檢察署八十八年相字第一五六號卷，下稱
      相驗卷第六一頁），而系爭公車行車速率紀錄表，經送鑑定結果，系爭公車於
      水利會站牌前方約二百三十公尺處曾停車三十秒鐘，此有樺崎實業股份有限公
      司之行車紀錄紙分析報告書附卷可稽，足見被告辯稱：伊並未在系爭地點停車
      應堪採信（見相驗卷第九一頁）。而就此停車三十秒鐘究為何故？原告指稱係
      因公車站牌專用停車位遭不詳車號之小客車佔用停放，故被告戊○○乃將公車
      往前開，於距後方站牌約四九．二公尺處始暫停供乘客上下車，並違規將公車
      部分車身佔用該處外側快車道，適被害人王金沅騎乘機車尾隨大客車之後，即
      欲自大客車右側超車，詎戊○○突然啟動大客車，大客車車身觸及王金沅而生
      事故云云。然被告則辯稱：被告戊○○車（以下簡稱羅車）停車三十秒，實係
      因前方堵車，而循序跟隨前車於「外側快車道」上暫時停車，前車起動向前行
      駛，羅車即跟隨起動向前行駛，羅車係於車陣中跟隨前車停駛，並非如證人張
      威強所言係為「上、下客而靠邊跨越快慢車道停車」。更非如鈞院刑事判決事
      實欄依證人張威強證言所認：「因公車專用停車位遭不詳車號小客車佔用，乃
      向前行駛至延平路二段一六九號附近，停車上下乘客：：：未注意緊靠道路右
      側停車，以致大客車部分車身佔用該處外側快車道臨時停車。」等語。查依相
      驗卷附道路交通事故調查報告表所繪之肇事現場圖及現場照片所示（見相驗卷
      第十二頁至第三五頁），肇事路段設有內、外二快車道，每條車道寬三點四公
      尺，道路邊線之白色實線外尚有寬三點四公尺之路面（即慢車道），肇事後機
      車係向左倒地斜停於快慢車道白色分道實線上，頭朝前，尾朝後，機車前輪倒
      在慢車道上，機車後輪倒在外側快車道上，前後兩輪軸距白色分道線分別為０
      點二公尺，而機車倒地「刮地痕」則是在外側快車道上由後內側往前外側斜刮
      ，長度為四點九公尺（刮痕起點及終點分別距白色邊線為０點三公尺及０點二
      公尺），足證肇事時機車係行駛在外側快車道上（此項事實為高院刑事判決理
      由一－(四)點所是認）。由此更足證羅車縱有停車，亦係全部停於外側快車道上
      ，而非部分停於慢車道，部分停於外側快車道，否則欲從大客車「右側」超車
      之被害人機車，其刮地痕不可能完全落在外側快車道上。又三十秒之時間係極
      為短暫之時間，若羅車停車目的係為供乘客上、下車，衡情其停車時間亦應不
      只三十秒，且既係供乘客上、下車，亦應將大客車儘量向右行駛，俾靠邊停車
      ，縱客觀上無法完全靠邊，亦不可能將車完全停在外側快車道上，否則，若被
      告戊○○有將大客車停於快車道之惡習，則其大可於站牌處逕將其車停於外側
      快車道無須於見站牌專用停車格遭不明小客車佔用後，將大客車繼續前駛，而
      最後仍違規將車猶停於外側快車道之必要。故被告所辯其三十秒臨時停車係因
      堵車尾隨車流而暫時停車於外側快車道上，應可採信。
    2.證人即目擊者張威強於警訊中雖證稱：當時我駕駛車號ＦＴ─０三八五號自小
      客車，由埔心往中壢方向行駛，當時我行駛在內側快車道，於八十八年元月廿
      七日十一時駛至延平路九五號前時，當時現場有三位交通警察，一位在安全島
      上，另二位在路旁邊，當時有一部自小客車停放在公車停靠的位置，剛好有一
      部新竹客運的公車靠站停車，因該自小客車有佔到（公車停靠的）位置，故該
      （駕駛）未能將公車完全停靠在車格內，當時王金沅騎機車（車號ＱＡＩ─０
      五一），因公車擋到，故王先生欲騎往公車旁之路肩，但公車（車號ＦＫ─一
      四八）停下完客，欲往外側車道行駛，結果新竹客運車的後保險桿右側碰到王
      金沅所騎機車的左把手，王金沅便人車倒地。」等語（台灣桃園地方法院檢察
      署八十八年度相字第一五六號相驗卷第五十四頁至五十六頁）；然其於檢察官
      勘驗現場時則證稱：「在延平路二段一七五號至一七七號前內側車道目睹案發
      過程，公車左側距路邊線約一百三十公分，車右側距邊線一．二公尺，當時死
      者所騎機車正由公車右後方往路肩行駛，正要超過公車尾部時，公車起動碰擊
      機車左把手，而機車向左傾斜，接著公車保險桿右側勾到機車左把手，機車不
      穩倒地。」等語（台灣桃園地方法院檢察署八十八年度相字第一五六號相驗卷
      第六十一頁）；於檢察官偵查中證稱：「（案發時）有（在現場），當時行駛
      內側車道，因公車在外側車道有停下來，故內側車道汽車均往內切（註應為外
      側車道），故我停下來讓那些車先過，而我即看到死者在公車後停下來，因大
      多車均往左切，故他往右（路肩）行駛，而公車在後方停有一銀色豐田一．五
      汽車，距公車約一米多，而死者已切入路肩，要往左打正，轉了一半，公車即
      起動，公車右後方碰到機車左側把手，機車即順公車右側保險桿拉倒。」等語
      （台灣桃園地方法院檢察署八十八年度相字第一五六號相驗卷第一０三頁）；
      於台灣桃園地方法院審理中證述稱：「我行駛在內車道，公車停在慢車道、路
      肩之中央，我有見到公車停在那裡，但未見到有人上、下車，不知為何要停車
      ，當時我見到小客車、機車很多部，我見到死者騎機車在公車後面，因被公車
      擋到，所以想往右邊騎，後來被公車右後方保險桿勾起，人就往後倒，機車被
      公車拖走後人倒地：：：。」等語（一審刑事卷八十八年十二月十日訊問筆錄
      ），就此以觀，究係被告羅仕強所駕新竹客運的後保險桿右側碰到死者王金沅
      所騎機車的左把手，抑係該車保險桿右側勾到機車左把手，機車不穩倒地，證
      詞前後不一，已難採信。況張威強於八十八年八月二日檢官訊問時證陳：「未
      見有人上、下車，不知為何要停車」，顯然所謂停車上、下客之說詞並非實在
      。又如前述，大客車於事故發生時確係完全停於外側快車道上，則張威強所稱
      「羅車係未能完全停靠在車格內：：：欲往外側道行駛：：：碰到王金沅機車
      」云云，亦顯與事實不符，不足採信。
    3.又依檢察官勘驗筆錄記載（見相驗卷第六一頁），系爭機車把手離地高度約八
      十九公分至九十二公分間，證人張威強所指公車碰撞位置離地高度約九十七公
      分、勾到把手之保險桿離地約六十六公分至七十公分間，高度並不符合，則張
      威強所證看到大客車保險桿勾到機車把手云云，亦與事理不符。參以證人當時
      位於內側之快車道上，所證述之碰撞位置為公車右後方，位於路肩上，於專心
      駕駛時，能否清楚看到，不無可疑？且當時尚有其他車輛經過，瞬間突發交通
      事故，發生誤認之情事，亦不無可能，是以證人之證詞即非可採。
    4.本件刑事案檢察官曾囑託前台灣省桃園縣區車輛行車事故鑑定委員會鑑定，該
      會則以「因羅車疑似擦撞機車塑膠握把之位置與機車左握把高度不相吻合，兩
      車碰撞接觸點無法認定，歉難鑑定」，此復有該鑑定委員會八十八年七月二日
      桃鑑字第八八五０五號函可參（見相驗卷第八十頁）。雖中華民國交通事故鑑
      定技術研究學會鑑定報告認為戊○○駕大客車未依規定停車，佔用慢車道，起
      步時未注意前、後、左、右車輛云云（見一審刑事卷第七九頁）。惟上開學會
      係屬私人機構，且係受原告甲○○私人之委託而為鑑定，細查該鑑定報告，並
      未就上開鑑定結論詳述其理由，且其所謂「大客車佔用慢車道」亦與前開所述
      之事實不相允合（按大客車係完全停於外側快車道而未佔用慢車道），故該鑑
      定報告亦不足採。
    5.至二審刑事判決雖以「交通事故之發生，未必係兩車車身有擦撞情事所肇致，
      若撞擊部位在機車騎士身上，則大客車之車身未發現擦撞痕跡，亦不無可能，
      是尚不得據此認定未發生擦撞自明。」而進一步認定「被害人應係在被告駕駛
      大客車占用快車道，未靠路邊臨時停車，又起步時未注意後方車輛動態之情形
      下，未與大客車保持安全間隔，且欲違規自大客車右側超車，始於大客車啟動
      之際，人身遭擦撞而傾倒，應可認定無誤。」（見二審刑事判決書第六頁至第
      七頁）。然此應為推測之詞，且與事實不符。蓋如前所述，該大客車既係完全
      停於外側快車道上，則於啟動時，只須向前直行，即可繼續行駛於快車道上（
      見相驗卷道路交通事故調查表），無庸將車頭先大幅度向左偏離，方可維續前
      行，故自不可能發生「擺尾」之現象，則焉有可能無端擦撞被害人之身體或機
      車？且被害人機車係屬後方車，其於大客車因堵車車流緩慢暫停三十秒之際，
      欲自右側超車，自應自行注意保持安全間隔，故本件縱認大客車車身確與被害
      人身體擦撞，亦係被害人因自己之疏忽而致肇事，難認被告有何過失。
    6.又現場執行違反取締之警員金少雄於刑事案中證述：伊當時站在安全島上取締
      交通違規，沒有目睹案發經過，只聽到聲音，當時車子很多，我抬頭時看見公
      車正位於快慢車道間經過，公車有無停站，伊沒印象，俟車流過後，伊才穿過
      馬路到案發現場，發現死者倒在機車前方約一步遠之距離等語（台灣桃園地方
      法院檢察署八十八年度相字第一五六號相驗卷第一０二頁、台灣桃園地方法院
      八十八年十二月十日訊問筆錄）。另證人即現場執行違規取締之警員吳兆瑋證
      述：伊當時背對著車禍現場，正在開告發單，沒有目睹案發經過，只聽到聲音
      ，當時車子很多，我抬頭時已見死者躺在地上，並沒有見到何部車子撞到死者
      等語（台灣桃園地方法院檢察署八十八年度相字第一五六號相驗卷第一０二頁
      、台灣桃園地方法院八十八年十二月十日訊問筆錄）。是依現場執勤之警員所
      述，亦無法證明被告戊○○駕車有何過失。
  (五)故本件依原告之立證方法，尚無以證明被告戊○○就系爭行車事故之發生有何故
    意或過失。
四、從而，原告依侵權行為法律關係，請求被告應連帶給付原告乙○○○一百五十八
    萬零二百八十八元，連帶給付原告甲○○、丙○○、丁○○各一百萬元，及均自
    起訴狀送達之翌日起至清償日止，按週年利率百分之五計算之利息，即屬無據，
    不應准許， 原告之訴既無理由，其假執行之聲請，亦失所附麗，應併予駁回。
五、本件事證已臻明確，二造其餘攻擊防禦方法均與結論不生影響，爰不一一加以論
    列。
六、據上論結，本件原告之訴為無理由，依民事訴訟法第七十八條、第八十五條第一
    項前段，判決如主文。
中　　　華　　　民　　　國　　九十一　　年　　　八　　　月　　 十三 　　日
                              民事第十一庭
                                  審判長法　官　吳　景　源
                                  　　　法　官　連　正　義
                                  　　　法　官　陳　金　圍
右正本證明與原本無異。
如不服本判決，應於收受送達後二十日內向本院提出上訴書狀，其未表明上訴理由者
，應於提出上訴後二十日內向本院補提理由書狀（均須按他造當事人之人數附繕本）
上訴時應提出委任律師或具有律師資格之人之委任狀；委任有律師資格者，另應附具
律師及格證書及釋明委任人與受任人有民事訴訟法第四百六十六條之一第一項但書或
第二項（詳附註）所定關係之釋明文書影本。
中　　　華　　　民　　　國　　九十一　　年　　　八　　　月　　 十四 　　日
                                        書記官　章　大　富
附註：
民事訴訟法第四百六十六條之一（第一項、第二項）：
對於第二審判決上訴，上訴人應委任律師為訴訟代理人。但上訴人或其法定代理人具
有律師資格者，不在此限。
上訴人之配偶、三親等內之血親、二親等內之姻親，或上訴人為法人、中央或地方機
關時，其所屬專任人員具有律師資格並經法院認為適當者，亦得為第三審訴訟代理人
。
